【裁判字號】    95,易,1293
【裁判日期】    951229
【裁判案由】    恐嚇
【裁判全文】
臺灣桃園地方法院刑事判決              95年度易字第1293號
公  訴  人  臺灣桃園地方法院檢察署檢察官
被      告  甲○○
                      弄10號.
選任辯護人  吳恩篤律師
上列被告因恐嚇案件，經檢察官提起公訴（94年度偵字第12216
號），本院判決如下：
    主  文
甲○○連續以加害生命、身體、名譽、財產之事，恐嚇他人致生
危害於安全，處有期徒刑參月，如易科罰金，以參佰元折算壹日
。
    事  實
一、甲○○因與00000000（真實姓名年籍詳卷）、00000000（真
    實姓名年籍詳卷）二人間生有糾紛，竟基於概括之犯意，於
    民國94年3 、4 月間，先在電話中向00000000恫稱：「你今
    天沒有處理好不要出門‧‧你店裡面的東西及車子我一定砸
    掉‧‧你出去一定不安全‧‧最好小心一點‧‧我搞的你女
    兒不能上班‧‧這一次一定搞到你身敗名裂家都不能住」等
    語，使其心生畏懼，致生危害於安全。復在電話中以「3 個
    家庭連我4 個家庭，我搞給它亂‧‧3 家出人命你自己負責
    」等語恐嚇00000000，亦使00000000心生畏懼，致生危害於
    安全。
二、案經桃園縣警察局楊梅分局報請臺灣桃園地方法院檢察署檢
    察官偵查起訴。
    理  由
一、訊據被告甲○○對於上揭事實坦白承認，並核與被害人0000
    0000、00000000於檢察官訊問時所指述之情節一致，此外，
    復有被害人所提出之錄音帶2 卷扣案為證，及檢察官當庭勘
    驗上開錄音帶所製作之勘驗筆錄附卷可稽，是認被告上開任
    意性自白，核與事實相符，堪以採取。本件事證明確，被告
    上揭犯行足可認定，應依法論科。
二、按被告甲○○行為後，刑法及刑法施行法部分條文業經修正
    公布，並均於95年7 月1 日施行。修正後刑法第2 條第1 項
    之規定，係規範行為後法律變更所生新舊法律比較適用之準
    據法，於修正後刑法施行後，應適用修正後刑法第2 條第1
    項規定之從舊從輕之原則為比較；又修正後刑法第35條，乃
    刑之重輕之法定次序與標準，應適用裁判時之修正後刑法第
    35條之規定。修正後刑法第2 條第1 項係採從舊從輕原則，
    適用最有利於行為人之法律，既曰法律，自較刑之範圍為廣
    ，除法律有特別規定者（如修正後刑法第2 條第2 項非拘束
    人身自由之保安處分適用裁判時法，修正後刑法施行法第9
    條之3規 定之情形），應依其規定，或事關執行之緩刑之宣
    告，或犯罪在刑法修正施行前，自首在刑法修正施行後之自
    首部分，或程序之規定（程序從新，如刑法第40條沒收宣告
    之程序規定），均適用裁判時之修正後刑法之規定外，應依
    修正後刑法第2 條第1 項規定為法律變更之比較，且比較時
    ，應就罪刑有關之共犯、未遂犯、連續犯、牽連犯、結合犯
    ，以及累犯加重，自首減輕暨其他法定加減原因（如身分加
    減）與加減例等一切情形，綜其全部之結果而為比較後，整
    個之適用，不能割裂而分別適用有利益之條文（最高法院95
    年5 月23日刑事庭第八次會議決議意旨參照）。本件被告行
    為後法律有變更，關於刑法第305 條之恐嚇罪之法定罰金刑
    部分，由原定貨幣單位銀元三百元以下罰金，並依罰金罰鍰
    提高標準條例第1 條前段規定提高為十倍（提高後折算為新
    臺幣九千元以下罰金），經依修正後刑法施行法第1 條之1
    第1 項、第2 項前段規定，修正為貨幣單位為新臺幣，並就
    所定數額提高為三十倍，亦即修正為新臺幣九千元以下罰金
    ；而法定罰金刑最低度部分，由修正前刑法第33條第5 款規
    定為銀元一元以上，依罰金罰鍰提高標準條例第1 條前段提
    高為十倍（提高後折算為新臺幣三十元），修正後刑法第33
    條第5款 則修正為新臺幣一千元以上，以百元計算；另修正
    後之刑法已經刪除修正前刑法第56條連續犯之規定，則被告
    之犯行，因行為後新法業已刪除連續犯之規定，此刪除雖非
    犯罪構成要件之變更，但顯已影響行為人刑罰之法律效果，
    自屬法律有變更；而就易科罰金之折算標準部分，由修正前
    刑法第41條第1 項前段規定（得以銀元一元以上三元以下折
    算一日），並依修正前罰金罰鍰提高標準條例第2 條規定提
    高一百倍為銀元一百元以上三百元以下（即新臺幣三百元以
    上九百元以下）折算一日，修正後刑法第41條第1 項前段則
    修正為得以新臺幣一千元、二千元或三千元折算一日。比較
    行為時法與裁判時法，關於修正之罰金刑最高度部分，行為
    時法與裁判時法輕重相同，行為時法並無不利於被告之情形
    ；而就修正之罰金刑最低度部分，行為時法較有利於被告；
    再就修正之易科罰金之折算標準部分，亦以行為時法有利於
    被告。經上開綜合比較之結果，本件自應依修正後刑法第2
    條第1項 前段之規定，適用行為時法。
三、核被告甲○○所為，係犯行為時刑法第305 條之恐嚇罪。又
    被告先後二次恐嚇犯行，時間緊接，犯罪構成要件相同，顯
    係基於概括犯意為之，為連續犯，應依修正前刑法第56條之
    規定以一罪論，並加重其刑。爰審酌被告僅因與被害人二人
    發生糾紛，竟為上開恐嚇二次犯行，所為非是，影響社會秩
    序，及其犯罪之動機、手段、目的、所生損害，惟念其並無
    任何前科紀錄，有刑案資料查註紀錄表、臺灣高等法院被告
    前案紀錄表各1 份在卷可參，素行尚稱良好，及其於本院審
    理中坦承犯行之態度等一切情狀，量處如主文所示之刑，並
    依前開說明，適用修正前刑法第41條第1 項前段、修正前罰
    金罰鍰提高標準條例第2 條規定，諭知易科罰金之折算標準
    ，以示懲儆。
據上論斷，應依刑事訴訟法第299 條第1 項前段，修正後刑法第
2 條第1 項前段，行為時刑法第305 條（即罰金刑最低度依修正
前刑法第33條第5 款），修正前刑法第56條、第41條第1 項前段
，罰金罰鍰提高標準條例第1 條前段，修正前罰金罰鍰提高標準
條例第2 條，判決如主文。
本案經檢察官鄭東峰到庭執行職務。
中    華    民    國    95    年    12    月    29    日
                      刑事第十二庭審判長法  官  游 紅 桃
                                        法  官  陳 雪 玉
                                        法  官  王 美 玲
以上正本證明與原本無異。
如不服本判決，應於判決送達後10日內向本院提出上訴狀 (應附
繕本)， 上訴於臺灣高等法院。
                                        書記官  吳 玉 蘭
中    華    民    國    95    年    12    月    29    日
附錄本案論罪科刑法條：
（行為時）刑法第305條：
以加害生命、身體、自由、名譽、財產之事，恐嚇他人致生危害
於安全者，處二年以下有期徒刑、拘役或三百元以下罰金。


司法院資訊處製作；財團法人民間司法改革基金會備份。
